臺灣高等法院刑事判決
                                   110年度侵上訴字第44號
上  訴  人  臺灣士林地方檢察署檢察官
上  訴  人  
即  被  告  陳文霖
選任辯護人  戴智權律師
            林于渟律師
            黃奕欣律師
 上列上訴人等因被告妨害性自主等案件，不服臺灣士林地方法
 院109年度侵訴字第17號，中華民國109年12月29日第一審判決
 （起訴案號：臺灣士林地方檢察署109年度偵字第2129號），提
 起上訴，本院判決如下：
    主  文
上訴駁回。
    犯罪事實
一、丙○○與代號AW000-A108443成年女子（真實姓名、年籍詳
    卷，下稱A女）前為男女朋友，而為下列行為：
  ㈠丙○○於民國108年12月26日上午8時許，在臺北市○○區○○路○段
    000巷00號租屋處與A女口角爭執，竟基於傷害之犯意，接續
    以手掐住A女頸部、毆打A女臉部，再以水果刀丟擲A女胸部
    ，致A女受有頸部多處瘀傷、左側胸部0.5公分撕裂傷之傷害
    。
　㈡丙○○復基於強制性交之犯意，於同日接近中午之不詳時間，
    在上址租屋處內，違反A女意願，強拉A女之手撫摸其生殖器
    ，強行親吻A女胸部，繼之又強壓A女頭部對之恫稱：若不進
    行口交，將對A女肛交等詞，以此強暴、脅迫方式，命A女為
    其口交至射精，對A女強制性交得逞。
二、案經A女訴由臺北市政府警察局士林分局移送臺灣士林地方
    檢察署檢察官偵查起訴。
    理  由
壹、程序部分：
一、性侵害犯罪防治法所稱性侵害犯罪，係指觸犯刑法第221條
    至第227條、第228條、第229條、第332條第2項第2款、第33
    4條第2款、第348條第2項第1款及其特別法之罪。行政機關
    、司法機關及軍法機關所製作必須公示之文書，不得揭露被
    害人之姓名、出生年月日、住居所及其他足資識別被害人身
    分之資訊，性侵害犯罪防治法第2條第1項、第12條第2項分
    別定有明文。本件被告丙○○被訴涉犯性侵害犯罪防治法所稱
    之性侵害犯罪，因本院製作之判決係屬必須公示之文書，為
    避免揭露A女身分，依上開規定，對於A女之人別資料等足資
    識別身分之資訊，均予隱匿或適當之遮掩，合先敘明。
二、證據能力：
  ㈠被告以外之人於偵查中向檢察官所為之陳述，除顯有不可信
    之情況外，得為證據，刑事訴訟法第159 條之1 第2 項定有
    明文。蓋現行法之檢察官仍有訊問被告、證人及鑑定人之權
    限，其應踐行之程序又多有保障被告或被害人之規定，證人
    、鑑定人於偵查中亦均須具結，就刑事訴訟而言，其司法屬
    性甚高；而檢察官於偵查程序取得之供述證據，其過程復尚
    能遵守法令之規定，是其訊問時之外部情況，積極上具有某
    程度之可信性，除消極上顯有不可信之情況者外，均得為證
    據。故主張其為不可信積極存在之一方，自應就此欠缺可信
    性外部保障之情形負舉證責任（最高法院101年度台上字第6
    007號、98年度台上字第2904號、96年度台上字第5684號判
    決意旨參照）。證人A女於偵查中之陳述，皆係檢察官告知
    具結義務及偽證罪處罰等相關規定，經具結後所為之證詞，
    且無證據顯示係受強暴、脅迫、詐欺、利誘等外力干擾情形
    ，或在影響心理狀況致妨礙自由陳述等顯不可信之情況下所
    為，復經原審審理時傳喚到庭進行交互詰問，充分保障被告
    之對質結問權，應認證人A女於偵查中所為之證述，有證據
    能力。
　㈡其他本案認定犯罪事實所引用之證據，皆無證據證明係公務
    員違背法定程序所取得。又檢察官、被告及辯護人於本院準
    備程序及審理時均同意作為證據（本院卷第148至150、436
    至438頁），復經審酌該等證據製作時之情況，尚無顯不可
    信與不得作為證據之情形，亦無違法不當與證明力明顯過低
    之瑕疵，且與待證事實具有關聯性，認為以之作為證據應屬
    適當，依刑事訴訟法第158條之4反面解釋及第159條之5規定
    ，認均有證據能力。
　㈢至辯護人爭執證人A女於警詢時所為陳述及臺北市性侵害案件
    減少重複陳述作業社工員訊前訪視紀錄表之證據能力，然此
    部分未經引用為認定被告犯罪事實之證據方法，爰不贅論其
    證據能力之有無，附此敘明。
貳、實體部分：
一、認定犯罪事實之證據及理由： 
　㈠犯罪事實欄一㈠傷害部分：
　⒈上開傷害之犯罪事實，業據被告於原審審理時坦承不諱（原
    審109年度侵訴字第17號刑事卷宗【下稱原審卷】㈡第87頁）
    ，核與證人A女於檢察官訊問及原審審理時證述之情節相符
    （臺灣士林地方檢察署109年度偵字第2129號偵查卷宗【下
    稱偵卷】第96、98頁、原審卷㈠第131至132、133、142至144
    頁），且有A女之新光吳火獅紀念醫院診斷證明書、新光醫
    療財團法人新光吳火獅紀念醫院109年5月14日新醫醫字第10
    90000267號函及所附病歷資料附卷可資佐證（偵卷第86頁、
    原審卷㈠第45至64頁）。以上俱徵被告前揭任意性自白與事
    實相符，應堪信實。
　⒉被告於本院審理時雖翻異前詞，否認有以水果刀丟擲A女胸部
    ，致A女受傷之行為，辯稱：A女胸口的撕裂傷是她拿水果刀
    往自己胸部接近造成，我是把水果刀往床上丟，沒有丟到她
    云云。然查：
  ⑴證人A女於檢察官訊問時具結證稱：108年12月26日上午我剛
    起床的時候，被告要我幫他買早餐，但我身體不舒服想再休
    息5到10分鐘，被告就一直罵我，我只好起床，就在我要拿
    錢包的時候，被告又說我拖時間、讓他餓肚子，我就說我沒
    有，叫他不要再罵我，被告認為我在恐嚇威脅他，就說我沒
    有留在這個世界上的必要，從床頭櫃拿出未開封的長刀架住
    我的脖子，刀鋒放我臉上，因為刀沒有開封，所以沒有造成
    傷口，我們持續衝突，被告就把長刀丟回床頭櫃，從鏡台拿
    出水果刀，打開刀蓋說他敢殺死我，叫我不要不信邪，當時
    我躺在床上，被告站在斜對角，拿水果刀朝我的方向瞄準並
    射向我，造成我左邊胸部受傷流血等語（偵卷第95至96頁）
    ，於原審審理時仍具結證稱：108年12月26日早上被告要我
    起床幫他買早餐，我身體不舒服要求再瞇個5至10分鐘，被
    告就一直罵我，我只好起來，我起身拿錢包時，被告認為我
    故意拖延時間讓他餓肚子，我解釋是身體不舒服的關係，被
    告就認為我在跟他作對，就用未開封的大刀直立貼在我臉上
    ，說我不應該活在這世上、要我死，我們口角衝突後我不想
    理被告，就躺回床上瞇一下，被告不讓我睡，就下床拿著水
    果刀站在跟我斜對角的位置瞄準我，還叫我不准動，然後就
    往我胸部射過來，造成我胸部靠近乳頭處有撕裂傷等語（原
    審卷㈠第131至132頁），就案發經過陳述詳盡，前後一致，
    並無矛盾或瑕疵可指。且A女於108年12月26日上午8時許與
    被告發生衝突後，旋於同日下午3時44分許前往新光吳火獅
    紀念醫院就診，經診斷確有「左側胸部0.5公分撕裂傷」之
    傷勢，有該院診斷證明書在卷足稽（偵卷第86頁），其診斷
    結果亦與A女所述遭被告以水果刀丟擲胸部可能造成之受傷
    部位、傷勢情況無違。
　⑵反觀被告於警詢時先稱：我沒有持刀子丟A女，當時我打A女
    巴掌，A女就持水果刀劃傷我左手臂，我把刀子搶過來要丟
    到旁邊，不小心丟到A女左胸云云（偵卷第8至9頁、本院卷
    第304頁），於檢察官訊問時則稱：我打了A女一巴掌後，A
    女很激動，就跟我扭打，並且從化粧檯拿出水果刀，之後我
    搶到水果刀，A女就說不是要命一條嗎，我回說你不要以為
    我不敢，就將水果刀往A女披在身上的棉被丟，當時兩人約
    有一個床的距離，刀子是彈到旁邊云云（偵卷第104頁），
    直至於本院審理時始改口稱：我是把水果刀往床上丟，不是
    往A女身上丟，也沒有丟到A女，A女胸口的撕裂傷應該是她
    拿水果刀往自己胸口接近時造成的云云（本院卷第441頁）
    ，所述情節前後矛盾，不足採信。被告於108年12月26日上
    午8時許，在上址租屋處與A女口角爭執，除以手掐住A女頸
    部、毆打A女臉部，造成A女頸部多處瘀傷外，確有以水果刀
    丟擲A女胸部，致A女受有左側胸部0.5公分撕裂傷害之事實
    ，洵堪認定。
  ㈡犯罪事實欄一㈡強制性交部分：　
　  訊據被告矢口否認有何強制性交犯行，辯稱：當天我們吵完
    架，我有向A女求歡，但A女說她剛墮胎下體發炎，只能口交
    ，我怕被咬傷，就拒絕了，事後我們還一起去買午餐，A女
    神情自若，行動自由，還能自己去超商，其請求超商店員報
    警時，亦未向店員或警察提到被強制性交一事，後來警察到
    我租屋處執行搜索，也沒有扣到沾有我精液的衛生紙，A女
    口腔黏膜也沒有驗出我的DNA或精液云云。經查：
  ⒈被告於108年12月26日上午8時許，在上址租屋處對A女為傷害
    行為後，於當日接近中午時分要求A女為性交行為之事實，
    業據被告於警詢、檢察官訊問、原審及本院審理時供述在卷
    （偵卷第8至10、103至105頁、原審卷㈠第68至69頁、本院卷
    第440至441頁），此部分核與證人A女於檢察官訊問、原審
    審理時具結證述之情節大致相符（偵卷第95至96頁、原審卷
    ㈠第131至132頁），此情首堪認定。
  ⒉被告雖否認有何強制性交犯行，然查：
　⑴證人之證詞，乃供述證據之一種，而供述證據具有其特殊性
    ，與物證或文書證據具有客觀性及不變性並不相同，此因人
    類對於事物之注意及觀察，有其能力上之限制，未必如攝影
    機或照相機般，對所發生或經歷的事實能機械式無誤地捕捉
    ，亦未必能洞悉事實發生過程之每一細節及全貌，且常人對
    於過往事物之記憶，每隨時日之間隔而漸趨模糊或失真，自
    難期其如錄影重播般地將過往事物之原貌完全呈現。此外，
    因個人教育程度、生活經驗、語言習慣之不同，其表達意思
    之能力與方式，亦易產生差異，故如證人之陳述有部分前後
    不符，或相互間有所歧異時，究竟是否可採，法院仍得本其
    自由心證予以斟酌，非謂一有不符或矛盾，即應認其全部均
    為不可採信。
　⑵被告對A女強制性交之犯罪事實，業據證人A女於檢察官訊問
    及原審審理時具結證述如下：
　①於檢察官訊問時具結證稱：當天我與被告肢體衝突後，被告
    仰躺在床上要求我抱他、幫他口交，他先叫我摸他下體，讓
    他勃起，但我不想摸，被告就硬拉我的手去摸他的生殖器，
    並且上下搓動，我因為稍早遭被告傷害，迫於無奈才照做，
    我是側身用左手摸他的生殖器，我不喜歡這種感覺，所以只
    摸了一下子，之後我躺回床上，被告轉過身體來舔我胸部時
    ，發現我胸部流血，就叫我去清理血跡，我清理完回到床上
    ，被告就要我幫他口交，我不願意，被告就說要從我的肛門
    插入，因為被告一直恐嚇我，還拿刀傷害我，我只好幫他口
    交，被告還用手壓著我的頭讓我含得很深，我做了大約10幾
    分鐘到他快射精才停止，接著被告就自己用手打手槍，再拉
    我的頭髮逼我用嘴含住他生殖器，讓他射精到我嘴巴裡等語
    （偵卷第96至97頁）。
　②於原審審理時具結證稱：被告用水果刀射我，造成我胸部撕
    裂傷之後，他用手把我拉過去壓著我，強迫我面對面抱住他
    ，要我把手放在他褲檔，等我比較沒有反抗時他才比較沒有
    壓著，我知道被告想要跟我做愛，但我很不願意就把手移開
    ，過程中我也有明確跟被告說我不要，被告硬拉我的手去摸
    他的生殖器，還說給我三個選擇：「走後門」、「走前門」
    或幫他口交，我三個選項都說不要，因為我身體不舒服，而
    且當天被告傷害我，還恐嚇威脅我，我已經覺得很反感，但
    我遭到被告恐嚇威脅，而且我已經被打受傷了，根本沒有抵
    抗能力，我不同意也無效，只好幫被告口交，接著被告自己
    打手搶，然後射精在我嘴裡，至於細節部分我已經忘記了，
    就如同我先前的陳述等語（原審卷㈠第132至133、145至147
    頁）。
  ③綜觀上開證詞，A女應訊時雖有或繁或簡之陳述，然就案發當
    天被告為傷害行為後要求性交，為A女所拒，即強拉A女之手
    撫摸其生殖器，並以肛交相脅，違反A女意願，強令A女口交
    而為強制性交之主要過程，所述前後一致，並無明顯之矛盾
    或瑕疵可指。
　⑶而性侵害犯罪通常具有隱密性，若案發當時僅有被告與被害
    人二人在場，事後常有各執一詞，而難辨真偽之情形。被害
    人以證人身分之陳述，雖非無證據能力，然其證言是否可信
    ，事實審法院仍應調查其他證據，以查明其指證是否確與事
    實相符。而法院認定事實，並不悉以直接證據為必要，其綜
    合各項調查所得的直接、間接證據，本於合理的推論而為判
    斷，要非法所不許。另得據以佐證者，雖非直接可以推斷該
    被告的犯罪實行，但以此項證據與對向證人的指述為綜合判
    斷，若足以認定犯罪事實者，仍不得謂其非屬補強證據。是
    所謂補強證據，不問其為直接證據、間接證據，或係間接事
    實的本身即情況證據，均得為補強證據的資料（最高法院10
    8年度台上字第334號判決意旨參照）。經查：　　
　①證人余靜宗於警詢時證稱：108年12月26日下午3時32分許我
    在統一超商豫鋒門市櫃台，A女走進來跟我說：「可不可以
    幫我叫救護車」，然後說她不想被別人看到，我就請A女到
    門市後面的座位區休息，並且幫忙叫救護車，等待期間A女
    跟我說她被老公掐脖子、家暴等情事，但詳細內容我不記得
    ，之後警察跟救護車就到現場了等語（偵卷第36至37頁），
    且有監視錄影畫面翻拍照片存卷為憑（偵卷第68至72頁），
    A女於108年12月26日下午3時32分許前往案發地點即被告租
    屋處附近之便利商店向店員求救，並表達隱蔽需求，可見A
    女當時確實處於無助之待援狀態。
　②次以，本案係余靜宗協助報警、呼叫救護車將A女送往新光醫
    院驗傷過程，由醫護人員發現A女遭強制性交而予通報，並
    轉送設有一站式服務之性侵害案件專責醫院即臺北市立聯合
    醫院陽明院區，進行性侵害事件相關事證之採驗程序，業經
    證人即臺北市家防中心社工許麗雪於本院審理時證述：108
    年12月26日當天我接到本案後，是直接到陽明醫院，A女本
    來在新光醫院就診，過程中醫護人員發現A女有被強制口交
    ，因此通報性侵害案件，並轉到有一站式服務的陽明醫院等
    語綦詳（本院卷第345頁），且有性侵害犯罪事件通報表、
    臺北市立聯合醫院陽明院區受理疑似性侵害案件驗傷診斷書
    佐卷可供參憑（偵卷第80至81、90至92頁）。證人許麗雪於
    本院審理時並證稱：我見到A女時，她的精神狀況、情緒不
    穩定，感覺有受到驚嚇，所以講話有點緩慢，有時候會離題
    ，必須慢慢帶她回來，至於我製作的訪視報告表「被害人精
    神狀況佳，是否可進行詢（訊）問」欄勾選「是」（偵卷第
    82頁），指的是她有陳述能力，A女雖然因為驚恐，精神狀
    況不穩定，但經社工安撫情緒，A女是可以慢慢陳述的等語
    （本院卷第347、348頁），證人即本件據報到場之警員乙○○
    於本院審理時亦具結證稱：我們接獲通報到達便利商店後有
    與A女交談，第一時間接觸A女時，A女的精神狀況不太穩定
    ，講話有點緊張等語（本院卷第420頁），俱徵A女於案發後
    數小時內，確實呈現緊張、驚恐等精神不穩定狀態，與性侵
    害犯罪被害人之情緒反應，殊無二致。
　③再者，A女於108年12月26日晚間10時40分許經臺北市立聯合
    醫院陽明院區採集口腔檢體，送請內政部警政署刑事警察局
    鑑定結果，雖未發現精子細胞，然直接萃取DNA檢測，人類D
    NA及男性Y染色體DNA定量結果，為男女DNA混合，女性DNA含
    量比例偏高，並檢出男性Y染色體DNA-STR型別，有疑似性侵
    害案件證物採集單、內政部警政署刑事警察局109年2月3日
    刑生字第000000000號鑑定書附卷可參（偵卷第87、109至11
    0頁）。佐以案發當日A女前往便利商店求助前，僅曾與被告
    共處一室，此後隨即由救護車送往新光醫院就醫，再經通報
    轉往臺北市立聯合醫院陽明院區進行性侵害證物採驗，則A
    女口腔檢體檢出男性DNA，堪信為被告所有。且被告於警詢
    時亦坦承：「（問：所以你們當時到底有沒有口交?)有，但
    是我沒有射啊」、「（問：她有幫你含?你們有沒有口交到?
    ）有，有口交到」等語，此經本院勘驗被告警詢錄影光碟無
    誤（本院卷第261、262、303、304頁），足認證人A女所述
    為被告口交等節非虛。被告空言否認上情，辯稱：我向A女
    求歡時，A女說她因為墮胎下體發炎，只能口交，我怕被咬
    就拒絕了云云，無非卸責之詞，不足採信。
  ⑷以上事證，俱足補強證人A女前開有關被告為強制性交行為之
    證述，自堪信為真實。至證人A女就「口交」與「清理胸口
    傷勢」之前後時序等節，於檢察官訊問及原審審理時所為陳
    述雖略有不同，然證人A女於原審審理時作證距本件案發相
    隔已逾7個月，難免因時間經過記憶漸趨模糊，就案情細節
    部分縱有若干歧異，亦不得指為瑕疵，遽謂其證詞全不可信
    。被告、辯護人執此為辯，並聲請再次傳喚A女，實無調查
    之必要。
　⒊被告其他辯解不予採認之理由：
　⑴余靜宗係便利商店店員，與A女僅有數面之緣，並無任何親誼
    ，此經證人余靜宗證述明確（偵卷第37頁），A女於案發當
    日前往該便利商店，未向余靜宗提及遭人性侵之私密情事，
    而是以遭家暴受傷請求余靜宗協助，且現場是隨時有消費者
    進出之公眾得出入場所，A女對於揭露強制性交一事有所斟
    酌，未當場向據報前來之警員主張，自不違常。
　⑵證人即本件接獲通報到場處理之警員乙○○、甲○○於本院審理
    時一致證稱：當時我們執行巡邏勤務接到通報前往便利商店
    ，A女表示遭被告家暴，我們讓A女上救護車後，就到A女陳
    報的地址查看，發現被告是毒品案件的通緝犯，就將被告帶
    回警局偵辦，由於當時A女只提到家暴，而且被告通緝的案
    件是毒品，所以我們沒有特別搜尋、留意衛生紙這類與性侵
    害犯罪有關的物品等語（本院卷第414、424、430頁），則
    案發當日前往被告租屋處執行搜索之警員未扣得沾有被告精
    液之衛生紙，顯係因此類物品根本不在警員認知應調查範圍
    之故，實不足為何有利被告之認定。被告及辯護人聲請向臺
    北市環境保護局函詢上開租屋地址收取垃圾之時間，顯屬無
    益調查。
　⑶被告對A女為本件傷害行為後，A女與被告一同外出購買午餐
    時，是否神態自若，毫無異狀，及期間A女得否自由離開被
    告租屋處，均與A女嗣後是否遭被告強制性交一節無必然關
    聯，被告執此否認犯罪，洵屬無稽。
　⑷至被告及辯護人聲請向新光吳火獅紀念醫院查詢案發當日與A
    女會診之社工師，並予傳喚到庭，以資證明被告有無對A女
    為強制性交行為，及A女究竟於何時、基於何種理由、以何
    種方式陳述遭強制性交之情節。惟本件被告犯行業經本院依
    據卷存事證相互勾稽論斷如上，事實已明，並無再為上開調
    查及傳喚之必要，附此敘明。
　㈢綜上，本案事證明確，被告傷害、強制性交犯行，均堪認定
    ，應依法論科。 　
二、論罪：
  ㈠核被告所為，係犯刑法第277條第1項之傷害罪，及同法第221
    條第1項之強制性交罪。
　㈡被告對A女所為傷害行為，係在時間、空間密切接近之情況下
    賡續而為，各行為之獨立性薄弱，依一般社會觀念，難以強
    行分開，在刑法評價上，以視為數個舉動之接續施行，較為
    合理，應論以接續犯。
　㈢被告對A女為強制性交行為前，強拉A女之手撫摸自己生殖器
    ，及強行親吻A女胸部等滿足自己性慾之強制猥褻行為，均
    為強制性交之高度行為所吸收，不另論罪。　
　㈣被告所犯傷害、強制性交二罪，犯意各別，行為互殊，應予
    分論併罰。　
　㈤被告前因施用毒品案件，經臺灣新北地方法院以103年度審易
    字第3092號判處有期徒刑8月確定，與另案施用毒品案件執
    行刑有期徒刑1年8月接續執行，於105年6月8日假釋付保護
    管束，於105年8月6日保護管束期滿，未經撤銷假釋，視為
    執行完畢，有本院被告前案紀錄表可參，其於徒刑執行完畢
    後5年內故意再犯本件有期徒刑以上之罪，為累犯。依司法
    院大法官釋字第775號解釋意旨，審酌被告前開構成累犯之
    前科係毒品案件，與本案傷害、強制性交等罪質均不相同，
    侵害法益相異，犯罪時間亦有相當之間隔，尚無確切事證足
    認被告有何特別之重大惡性，或對刑罰反應力薄弱等教化上
    之特殊原因，綜觀全案情節，對比本案罪名之法定刑，其罪
    刑應屬相當，自無依刑法第47條第1項規定加重其刑之必要
    ，而於量刑時依刑法第57條之規定，於法定刑內再予斟酌即
    可。
三、維持原判決之理由：
  ㈠原審以被告傷害、強制性交犯行，罪證明確，依刑法第221 
    條第1項、第277條第1項、第51條第5款規定，審酌被告與A
    女為男女朋友，理應彼此相互尊重，竟因細故動輒對A女施
    以暴行，又違反A女意願而為強制性交，對A女之性自主決定
    權及人格尊嚴戕害甚鉅，造成其心中所生之性侵陰影恐終身
    難以抹滅，所為應予嚴懲，兼衡被告犯後猶飾詞狡辯，否認
    犯行，難認有悔改之心，且迄今未能與A女達成和解，賠償
    損害之犯後態度，暨自陳高中肄業，離婚，現與兒子、母親
    同住，從事家電技工，月薪約新臺幣5萬元（原審卷㈡第88頁
    ）之智識程度、家庭經濟生活狀況等一切情狀，就被告所犯
    傷害罪部分量處有期徒刑7月，強制性交部分量處有期徒刑3
    年2月，並定應執行有期徒刑3年6月。另就沒收部分說明：
    被告持以傷害A女之水果刀，所有權歸屬不明（原審卷㈠第14
    1頁），難認係被告所有，復係一般日常生活用品，而非違
    禁物，其沒收與追徵欠缺刑法上之重要性，為符合比例原則
    ，兼顧訴訟經濟，依刑法第38條之2第2項規定，爰不予宣告
    沒收。核其認事用法均無違誤，量刑亦屬妥適，應予維持。
  ㈡被告上訴否認強制性交及部分傷害犯行，並請求就傷害部分
    ，從輕量刑；檢察官則以：被告與A女原為男女朋友關係，
    交往期間多次對A女施暴，且犯後始終否認犯行，態度惡劣
    ，毫無悔意，又未與A女和解，賠償損害，導致A女身心嚴重
    受創，原審未審酌被告持未開封大刀攻擊A女之傷害犯行，
    量刑實屬過輕，提起上訴。經查：被告上訴否認強制性交及
    部分傷害犯行，所持辯解均經本院指駁如前，不足為據。又
    量刑輕重，係屬為裁判之法院得依職權自由裁量之事項，苟
    其量刑已以行為人之責任為基礎，並斟酌刑法第57條各款所
    列情狀，在法定刑度內，酌量科刑，無偏執一端，致明顯失
    出失入之情形，自不得指為不當或違法。原審就被告所犯傷
    害、強制性交二罪量刑時，已就被告之犯罪情節、家庭生活
    狀況等，綜合考量，並就檢察官上訴所指被告與A女為男女
    朋友，僅因細故動輒對A女施以暴行，又違反A女意願為強制
    性交，對A女造成終身難以抹滅之陰影，及迄今未與A女達成
    和解，賠償損害之犯後態度等刑法第57條各款所列情狀，詳
    為斟酌，在適法範圍內行使其量刑之裁量權，並無逾越職權
    、違反比例原則等不當或違法之處。至檢察官上訴意旨所指
    被告持未開封大刀攻擊A女一節，並無相關證據可供調查審
    認，且A女亦證述此部分並未造成傷害如前，自無從據為更
    不利被告之認定。
　㈢從而，本件檢察官及被告之上訴，均無理由，應予駁回。
據上論斷，應依刑事訴訟法第368條，判決如主文。 　　
本案經檢察官黃德松提起公訴，檢察官馬凱蕙提起上訴，由檢察
官周啓勇到庭執行職務。
中　　華　　民　　國　 111　　年　　1 　　月　　26　　日
                  刑事第三庭    審判長法　官  張惠立  
                                      法　官  劉兆菊
                                      法　官  廖怡貞
以上正本證明與原本無異。
如不服本判決，應於收受送達後20日內向本院提出上訴書狀，其
未敘述上訴之理由者並得於提起上訴後20日內向本院補提理由書
（均須按他造當事人之人數附繕本）「切勿逕送上級法院」。
                                      書記官  劉芷含
中　　華　　民　　國　　111 　年　　1 　　月　　26　　日

附錄：本案論罪科刑法條全文
中華民國刑法第221條
（強制性交罪）
對於男女以強暴、脅迫、恐嚇、催眠術或其他違反其意願之方法
而為性交者，處3年以上10年以下有期徒刑。
前項之未遂犯罰之。

中華民國刑法第277條
傷害人之身體或健康者，處5年以下有期徒刑、拘役或50萬元以
下罰金。
犯前項之罪，因而致人於死者，處無期徒刑或7年以上有期徒刑
；致重傷者，處3年以上10年以下有期徒刑。